臺灣臺北地方法院民事裁定  
110年度婚字第251號
原      告  甲○○
被      告  甲○○
上列當事人間請求離婚事件，本院裁定如下：
    主  文
本件移送臺灣士林地方法院。
    理  由
一、按法院受理家事事件之全部或一部不屬其管轄者，除當事人
    有管轄之合意外，應依聲請或依職權以裁定移送於其管轄法
    院，家事事件法第6條第1項前段定有明文。次按確認婚姻無
    效、撤銷婚姻、離婚、確認婚姻關係存在或不存在事件，專
    屬下列法院管轄：一、夫妻之住所地法院。二、夫妻經常共
    同居所地法院。三、訴之原因事實發生之夫或妻居所地法院
    ，同法第52條第1項並有明文。
二、查原告現在戶籍地固在本院轄區，然其與被告於民國89年10
    月24日結婚，同年11月20日辦理結婚登記，婚後兩造約定共
    同住所係在原告當時設籍之新北市汐止區（當時行政編制為
    臺北縣○○市○○○○路000巷0號，且被告於90年1月4日以探親為
    由申請來台，填載之來台地址亦為上開原告當時戶籍地，嗣
    被告於同年6月28日出境即未再入境，而原告戶籍地址曾遷
    至基隆市○○區○○路00巷00○0號及新北市○○區○○○路0巷00號，
    迄109年9月17日始遷入現在戶籍地等情，有原告提出其戶籍
    謄本、結婚證明書、財團法人海峽交流基金會證明及公證書
    等件（見本院卷第9至16頁）為證，並經本院依職權向戶政
    機關、內政部移民署查詢兩造結婚登記資料及被告來台居留
    及入出境資料查核無誤，有新北市汐止戶政事務所110年8月
    31日新北汐戶字第1105848122號函附兩造結婚登記資料、內
    政部移民署110年8月31日移署資字第1100091937號函附被告
    入出國日期紀錄及申請來臺資料等件（見本院卷第29至34、
    37至43頁）在卷可稽；又原告依民法第1052條第1項第5款提
    起本訴，主張之原因事實為被告於90年間離家消失不知去向
    ，至今已多年等語，亦有其起訴狀在卷可參，所指之「家」
    亦係前揭原告當時住居新北市汐止區之戶籍所在地；再被告
    業已出境未歸，顯無合意由本院管轄之可能。足見兩造婚後
    是以新北市汐止區為共同生活重心之住居所在地，從未在本
    院轄區共同生活，顯然兩造夫妻之住所地、共同居所地及本
    件訴之原因事實發生居所地，皆非屬在本院轄區，揆諸前揭
    規定，本件應由專屬之兩造共同住所地法院即臺灣士林地方
    法院管轄。茲原告向無管轄權之本院起訴，顯係違誤，爰依
    職權移送於其管轄法院。
三、依首開法條裁定如主文。
中　　華　　民　　國　 110　　年　　10　　月　　12　　日
                  家事法庭    法  官      劉台安
以上正本係照原本作成。
如對本裁定抗告，須於裁定送達後10日內向本院提出抗告狀，並
繳納抗告費新台幣1,000元
中　　華　　民　　國　 110　　年　　10　　月　　12　　日
                              書　記　官　陳美玟